【裁判字號】    98,裁,2967
【裁判日期】    981210
【裁判案由】    有關交通事務
【裁判全文】
最  高  行  政  法  院  裁  定
                                      98年度裁字第2967號
上  訴  人  甲○○
被 上訴 人  臺北市政府警察局
代  表  人  乙○○
上列當事人間有關交通事務事件，上訴人對於中華民國98年7月9
日臺北高等行政法院97年度訴字第1694號判決，提起上訴，本院
裁定如下：
    主  文
上訴駁回。
上訴審訴訟費用由上訴人負擔。
    理  由
一、按對於高等行政法院判決之上訴，非以其違背法令為理由，
    不得為之，行政訴訟法第242條定有明文。是對於高等行政
    法院判決上訴，非主張該判決違背法令以為上訴理由，即屬
    不應准許，自應認為不合法而駁回之。
二、本件上訴人對於高等行政法院判決上訴，主張：上訴人之駕
    照最後應審日期為民國96年6月9日（星期六），依法得順延
    至96年6月11日。上訴人於96年6月11日前往高雄市監理處辦
    理駕照審驗，始得知已被註銷，此乃不當註銷，而監理處承
    辦人員稱電腦作業無法更改，卻建議上訴人用吊扣方式（即
    道路交通管理處罰條例第54條），可延緩半年審驗，解決此
    不當註銷之方法，故上訴人之駕照自96年6月11日順延至97
    年1月10日前有效。是上訴人駕照自始皆未逾審1年以上或遭
    註銷，也無高雄市監理處公文所示於吊扣完畢再予註銷，故
    原判決認97年2月1日上訴人駕照已遭註銷並非事實；況交通
    部所定之法規亦無規定駕照逾審不得辦理執業登記證轉入換
    新，審驗換證都需法律規定，祇要具備就可，怎可私定條款
    。然原判決違反常理及經驗法則，採信被上訴人說詞，顯然
    違法等語，為其理由。惟原判決認上訴人職業駕照係於96年
    12月5日因逾審驗期限，經高雄市監理處註銷，有違規罰單
    入案系統駕駛人資料明細表可憑，並經被上訴人97年1月15
    日北縣警交字第0970003838號函廢止上訴人之執業登記，則
    上訴人申請「執業登記證更新」時（96年12月4日），其職
    業駕照固未被註銷，但被上訴人為否准處分當時（97年2月1
    日），上訴人職業駕照已經註銷，且上訴人之執業登記亦已
    遭廢止，被上訴人因依計程車駕駛人執業登記管理辦法第11
    條第3項規定否准上訴人計程車執業登記轉入臺北市之申請
    ，自無違誤等語，業已於理由中詳予論斷。上訴意旨並未具
    體表明原判決合於不適用法規、適用法規不當、或行政訴訟
    法第243條第2項所列各款之情形，難認對該判決之如何違背
    法令已有具體之指摘，應認其上訴為不合法。
三、據上論結，本件上訴為不合法，依行政訴訟法第249條第1項
    前段、第104條、民事訴訟法第95條、第78條，裁定如主文
    。
中    華    民    國    98    年    12    月    10    日
                    最高行政法院第二庭
                        審判長法官  鍾  耀  光
                              法官  侯  東  昇
                              法官  黃  秋  鴻
                              法官  黃  淑  玲
                              法官  鄭  小  康
以  上  正  本  證  明  與  原  本  無  異
中    華    民    國    98    年    12    月    10    日
                              書記官  王  史  民


司法院資訊處製作；財團法人民間司法改革基金會備份。
